臺灣臺北地方法院刑事判決　　　　　　 100年度易字第1432號
公　訴　人　臺灣臺北地方法院檢察署檢察官
被　　　告　宋四維
上列被告因傷害案件，經檢察官提起公訴（一百年度偵字第八六
四四號），本院判決如下：
    主    文
宋四維犯傷害罪，累犯，處有期徒刑肆月，如易科罰金，以新臺
幣壹仟元折算壹日。
    犯罪事實
一、宋四維前因違反商業會計法等案件，分經法院判刑確定後，
    經臺灣高等法院於民國八十八年九月二十七日以八十八年度
    聲字第九九五號裁定定應執行有期徒刑四年十月確定，並因
    中華民國九十六年罪犯減刑條例施行結果，於九十七年一月
    二十八日經臺灣高等法院以九十六年度聲減字第五一六九號
    裁定改定執行刑為有期徒刑三年十月確定，並於九十八年九
    月三日假釋期滿執行完畢。詎其仍不知悔改，因其與陳柏煌
    同為計程車駕駛，且先前曾因車隊問題有所糾紛而心生怨懟
    ，於一百年一月二十日十七時許，雙方同在臺北市○○區○
    ○路六十八號亞太會館前排班，宋四維見陳柏煌亦同在該處
    排班，竟心生不滿，基於傷害之犯意，先拉扯陳柏煌後，將
    之摔倒在地後進而出拳毆打陳柏煌頭部，致使陳柏煌受有左
    側閉鎖性肱骨骨折及左額頭挫傷之傷勢。
二、案經陳柏煌訴由臺北市政府警察局信義分局報告臺灣臺北地
    方法院檢察署檢察官偵查起訴
    理    由
一、訊據被告宋四維固坦承有於上開時地推倒並壓制告訴人陳柏
    煌在地之行為，然矢口否認有何毆打告訴人之犯行，辯稱其
    係被打的，反過來被推倒，卻被認為是行為人，對其而言並
    不公平云云。經查，本件被告確有於一百年一月二十日十七
    時許，在臺北市○○區○○路六十八號亞太會館前先拉扯告
    訴人後，將之摔倒在地後進而出拳毆打告訴人頭部，致使告
    訴人受有左側閉鎖性肱骨骨折及左額頭挫傷之傷勢一情，業
    據證人即告訴人證稱當時被告有拉扯其，並將之摔倒在地上
    且出拳毆打其頭部等語明確（見本院一百年六月二十七日審
    判筆錄第三頁至第四頁）；證人即當時在場之亞太會館行李
    門衛組主任許智維，復證稱當時見到被告及告訴人二人發生
    衝突，當時告訴人趴在地上，被告一隻手壓著告訴人的一隻
    手，壓在告訴人之背後等語屬實（同見上揭審判筆錄第七頁
    至第八頁），並有馬偕紀念醫院診斷證明書一份在卷足憑（
    見臺灣板橋地方法院檢察署一百年度偵字第八六四四號卷第
    十一頁）；徵諸本件發生衝突時間係一百年一月二十日十七
    時許，而告訴人係於當日十九時七分即至馬偕醫院就醫（見
    前揭診斷證明書），足認告訴人所受之傷，確係被告當時傷
    害所致，此情已足認定，被告辯稱其並無毆打告訴人云云，
    並不足採。綜上所述，本件事證已臻明確，被告犯行堪以認
    定。
二、核被告所為，係犯刑法第二百七十七條第一項傷害罪，被告
    有前揭犯罪事實欄所載刑之執行紀錄一情，有臺灣高等法院
    被告前案紀錄表在卷足憑，其於五年以內故意再犯本案有期
    徒刑以上之罪，屬累犯，應依刑法第四十七條第一項規定加
    重其刑。爰審酌告訴人受傷之程度並非輕微，及被告犯罪之
    動機、目的等其他一切情狀，量處如主文所示之刑，並諭知
    易科罰金之折算標準，以示懲儆。
據上論斷，應依刑事訴訟法第二百九十九條第一項前段，刑法第
第二百七十七條第一項、第四十七條第一項、第四十一條第一項
，刑法施行法第一條之一，判決如主文。
本案經檢察官劉承武到庭執行職務。
中    華    民    國   100    年    7     月    11    日
                  刑事第十四庭法  官     吳冠霆
以上正本證明與原本無異。
如不服本判決應於收受送達後10日內向本院提出上訴書狀，並應
敘述具體理由；其未敘述上訴理由者，應於上訴期間屆滿後20日
內向本院補提理由書（均須按他造當事人之人數附繕本）「切勿
逕送上級法院」。告訴人或被害人如對於本判決不服者，應具備
理由請求檢察官上訴，其上訴期間之計算係以檢察官收受判決正
本之日期為準。
                              書記官     王祥鑫
中    華    民    國   100    年    7     月    11    日
附錄法條：
中華民國刑法第277條
（普通傷害罪）
傷害人之身體或健康者，處 3 年以下有期徒刑、拘役或 1 千元
以下罰金。
犯前項之罪因而致人於死者，處無期徒刑或 7 年以上有期徒刑
；致重傷者，處 3 年以上 10 年以下有期徒刑。